【裁判字號】    95,訴,860
【裁判日期】    950627
【裁判案由】    毒品危害防制條例
【裁判全文】
臺灣桃園地方法院刑事判決               95年度訴字第860號
公  訴  人  臺灣桃園地方法院檢察署檢察官
被      告  甲○○
上列被告因違反毒品危害防制條例案件，經檢察官提起公訴（95
年度毒偵字第670 號），被告於準備程序中就被訴事實為有罪之
陳述，經本院合議庭裁定由受命法官獨任行簡式審判程序，茲判
決如下：
    主  文
甲○○連續施用第一級毒品，累犯，處有期徒刑玖月。扣案之第
一級毒品海洛因壹包（驗餘淨重零點零玖公克，空包裝重零點壹
陸公克）沒收銷燬之，扣案已使用過之注射針筒壹支沒收。
    事  實
一、甲○○前因竊盜案件，經本院於民國90年7 月12日以90年度
    桃簡字第759 號簡易判決判處有期徒刑3 月，如易科罰金，
    以300 元折算1 日，於90年9 月15日確定，並於91年3 月19
    日執行完畢。其又曾因施用毒品案件，經送觀察、勒戒後，
    認有繼續施用毒品之傾向，再經本院以89年度毒聲字第6351
    號裁定強制戒治1 年，嗣於90年3 月16日停止戒治並付保護
    管束，惟其後經臺灣桃園地方法院檢察署檢察官聲請本院於
    90年6 月13日，以90年度毒聲字第2533號裁定撤銷停止戒治
    ，而於92年8 月12日經戒治期滿，於92年8 月13日執行完畢
    出所。復因施用毒品案件，經本院於95年5 月26日以95年度
    訴字第577 號判決判處有期徒刑8 月在案（尚未確定）。詎
    甲○○猶不知警惕，竟基於施用第一級毒品海洛因（下稱海
    洛因）之概括犯意，自95年1 月初某日起至95年1 月13日上
    午7 時許之期間內，在其位於桃園縣桃園市○○○路448 號
    5 樓之2 住處、桃園縣龜山鄉某公司宿舍內等處，以將海洛
    因置入注射針筒內施打進入體內之方式，連續施用海洛因4
    、5 次。嗣於95年1 月14日中午12時30分許，在桃園縣龜山
    鄉○○街320 號4 樓內為警查獲，並扣得其所有之海洛因1
    包（驗餘淨重0.09公克，空包裝重0.16公克）及其所有供施
    用海洛因之注射針筒1 支。
二、案經桃園縣政府警察局龜山分局報告臺灣桃園地方法院檢察
    署檢察官偵查起訴。甲○○於準備程序中為有罪之陳述，經
    本院合議庭裁定由受命法官獨任行簡式審判程序。
    理  由
一、按被告以外之人於審判外之言詞或書面陳述，除法律有規定
    者外，不得作為證據。前項規定，於法院以簡式審判程序或
    簡易判決處刑者，不適用之，刑事訴訟法第159 條定有明文
    。查本案被告甲○○違反毒品危害防制條例案件，經檢察官
    提起公訴，被告於準備程序中就被訴事實為有罪之陳述，經
    法官告知簡式審判程序之旨，並聽取公訴人、被告之意見後
    ，合議庭裁定由受命法官獨任進行簡式審判程序，且無刑事
    訴訟法第159 條第1 項規定之適用，合先敘明。
二、經查：
  (一)上揭時地犯罪事實，業據被告甲○○於本院審理中坦承不諱
    。又被告為警查獲後，經警採其尿液送臺灣檢驗科技股份有
    限公司檢驗，該公司以ＥＩＡ酵素免疫分析法為初步檢驗及
    ＧＣ／ＭＳ氣相層析質譜儀法進行確認檢驗後，結果呈嗎啡
    及甲基安非他命陽性反應，此有該公司出具之濫用藥物尿液
    檢驗報告1 紙附卷足憑。扣案之不明粉末1 包經鑑驗結果，
    均含有毒品海洛因成分（驗餘淨重0.09公克，空包裝袋重0.
    16公克），有法務部調查局鑑定通知書1 份在卷可稽，此外
    ，復有上開扣案海洛因1 包、已使用過之注射針筒1 支可佐
    ，互核相符，足認被告於本院審理中所為前揭任意性自白，
    核與事實相符，洵堪採信。
  (二)又查被告前曾因施用毒品案件，經送觀察、勒戒後，認有繼
    續施用毒品之傾向，再經本院以89年度毒聲字第6351 號 裁
    定強制戒治1 年，嗣於90年3 月16日停止戒治並付保護管束
    ，惟其後經臺灣桃園地方法院檢察署檢察官聲請本院於90年
    6 月13日，以90年度毒聲字第2533號裁定撤銷停止戒治，而
    於92年8 月12日經戒治期滿，於92年8 月13日執行完畢出所
    （第1 次施用）；復因施用毒品案件，經本院於95年5 月26
    日以95年度訴字第577 號判決判處有期徒刑8 月（第2 次施
    用）乙節，有臺灣高等法院被告前案紀錄表、臺灣桃園地方
    法院檢察署刑案資料查註紀錄表及全國施用毒品案件紀錄表
    各1 份在卷可按。依上開說明，被告係於強制戒治執行完畢
    釋放後，5 年內再犯毒品危害防制條例第10條第1 項之罪，
    依毒品危害防制條例第23條第2 項規定，應依法起訴。檢察
    官予以起訴，即無不合。
  (三)綜此，本案事證明確，被告犯行洵堪認定，應予依法論科。
三、核被告甲○○所為，係犯毒品危害防制條例第10條第1 項之
    施用第1 級毒品罪。被告持有毒品海洛因之低度行為，為其
    施用之高度行為所吸收，不另論罪。被告連續多次施用海洛
    因之行為，時間緊接，方法相同，觸犯構成要件相同之罪名
    ，顯係基於概括犯意為之，為連續犯，應依刑法第56條規定
    論以1 罪，並加重其刑。另被告前有如事實欄一所載之犯罪
    科刑執行情形，有刑案資料查註紀錄表、臺灣高等法院被告
    前案紀錄表各1 份在卷可參，被告於前案執行完畢後5 年內
    再犯本件有期徒刑以上之罪，為累犯，應依法遞加重其刑。
    爰審酌被告犯罪之目的、動機、手段、被告前有施用毒品素
    行、被告之品行、智識程度、犯罪所生損害及其犯罪後坦認
    犯行等一切情狀，量處如主文所示之刑，以示懲儆。扣案之
    毒品海洛因1 包（驗餘淨重0.09公克，空包裝重0.16公克）
    ，確屬違禁物，業如前述，應依毒品危害防制條例第18條第
    1 項前段規定沒收銷燬之。至扣案已使用過之注射針筒1 支
    為被告所有供其施用海洛因使用之物，業據被告供承在卷，
    均為被告所有供犯罪使用之物，爰依刑法第38條第1 項第2
    款規定沒收之。
據上論斷，應依刑事訴訟法第273 條之1 第1 項、第299 條第1
項前段，毒品危害防制條例第10條第1 項、第18條第1 項前段，
刑法第11條、第56條、第47條、第38條第1 項第2 款，判決如主
文。
本案經檢察官謝雯璣到庭執行職務。
中    華    民    國    95    年    6     月    27    日
                  刑事第九庭    法  官  胡芷瑜
上正本證明與原本無異。
如不服本判決，應於判決送達後10日內向本院提出上訴狀（應附
繕本），上訴於臺灣高等法院。
                                書記官  李珈慧
中    華    民    國    95    年    6     月    27    日
論罪法條之依據：
毒品危害防制條例第10條
施用第一級毒品者，處六月以上五年以下有期徒刑。
施用第二級毒品者，處三年以下有期徒刑。


司法院資訊處製作；財團法人民間司法改革基金會備份。
